【裁判字號】    99,訴,6
【裁判日期】    990825
【裁判案由】    脫逃等
【裁判全文】
臺灣新竹地方法院刑事判決                 99年度訴字第6號
公  訴  人  臺灣新竹地方法院檢察署檢察官
被      告  丙○○
指定辯護人  本院公設辯護人 甲○○
上列被告因脫逃等案件，經檢察官提起公訴（97年度偵字第7850
號、98年度偵字第1226號、98年度偵字第3726號），本院判決如
下：
    主  文
丙○○依法逮捕拘禁之人，以強暴脫逃，累犯，處有期徒刑壹年
肆月。
    事  實
一、丙○○前曾於民國87年間因搶奪等案件，經本院以89年度訴
    緝字第17號，就竊盜部分分別判處有期徒刑4 月、10月，就
    搶奪部分判處有期徒刑2 年6 月，應執行有期徒刑3 年6 月
    ，於89年6 月12日確定；又因竊盜案件，經本院於89年8 月
    8 日以88年度易字第700 號判決處有期徒刑5 月，於89年9
    月1 日確定；又因搶奪案件，經本院於89年8 月30日以89年
    度訴字第287 號判決處有期徒刑3 年，刑後強制工作2 年，
    於89年10月2 日確定；再因違反毒品危害防制條例案件，經
    臺灣苗栗地方法院於90年1 月4 日以89年度訴字第93號，判
    處有期徒刑10月，於90年2 月10日確定。上開案件嗣經臺灣
    苗栗地方法院於90年10月31日，以90年度聲字第729 號裁定
    定其應執行之刑為有期徒刑7 年6 月確定，並於89年7 月5
    日入監執行，於94年11月9 日縮短刑期假釋出監（嗣又解往
    臺灣泰源技能訓練所執行刑後強制工作），迄96年7 月16日
    假釋付保護管束期滿，未經撤銷，視為執行完畢，其猶不知
    悔改。
二、緣丁○○及乙○○等2 人，於97年11月間均在臺灣新竹地方
    法院檢察署擔任法警一職，渠等於97年11月12日上午8 時許
    ，依臺灣新竹地方法院檢察署檢察官之命，由司機魏平強駕
    駛車號0489-PM 號之警備車，一同前往臺灣苗栗看守所押解
    丙○○至位於臺東縣東河鄉北源村32號之臺灣泰源技能訓練
    所執行強制工作之保安處分。
    渠等於同日下午13時15分許，行經臺南縣境國道3 號公路關
    廟服務區附近時，丁○○、乙○○等人應丙○○之要求，指
    示司機魏平強將警備車駛往關廟服務區加油站旁之廁所使丙○○如廁，因丙○○斯時腳部受有槍傷，尚未痊癒而不良於
    行，丁○○及乙○○等2 人即因此輕忽鬆懈，在丙○○如廁
    前，應其要求將腳鐐及手銬解除，僅由乙○○1 人陪同其進
    入廁所。嗣丙○○於同日下午13時30分許如廁完畢後，返回
    警備車停放處時，見警備車內無人且呈發動狀態，竟趁丁○○在警備車後方行李廂處整理行李而未在場監視戒護之際，
    ，乃於進入警備車右後方座位時，基於暴力脫逃之犯意，迅
    速向前鑽往駕駛座上，按下中控鎖按鈕鎖住所有車門，阻止
    丁○○等人進入，欲駕駛該警備車準備脫逃離去，丁○○見
    狀即追向警備車右側車門，隨即以徒手拉住車門把手試圖拉
    開車門，並拍打車窗及車門，以阻止丙○○奪車脫逃，丙○○明知斯時如駕駛警備車加速駛離，當致緊抓車門之丁○○
    或因拖行、或突然脫離該車而受傷，仍逕加速離去，將丁○○拖拉約5 、6 公尺後，使丁○○因無法跟上車速而遭甩開
    ，致受有左前臂、左手腕及左手第1 至5 指各擦傷與右手臂
    、右膝、左膝擦傷合併左手第4 指及第5 指遠端骨線狀骨折
    等傷害（傷害部分未據告訴）。丙○○駕駛前揭警備車，即
    往國道3 號公路南下方向行駛，於當日13時40分許，將該警
    備車棄置在高雄縣境國道3 號公路田寮交流道下往阿蓮方向
    約600 公尺處路邊後，另搭乘計程車逃逸，而以前揭之強暴
    方式，遂行脫逃之目的。（丁○○、乙○○等2 人過失縱放
    人犯部分，另經臺灣新竹地方法院檢察署檢察官以98年度偵
    字第1817號，職權為不起訴處分確定）。
二、案經臺灣新竹地方法院檢察署檢察官指揮新竹縣政府警察局
    竹北分局偵查起訴。
    理  由
壹、程序部分
    按被告以外之人於審判外之陳述，雖不符前四條之規定，而
    經當事人於審判程序同意作為證據，法院審酌該言詞陳述或
    書面陳述作成時之情況，認為適當者，亦得為證據；又當事
    人、代理人或辯護人於法院調查證據時，知有第159 條第1
    項不得為證據之情形，而未於言詞辯論終結前聲明異議者，
    視為有前項之同意，刑事訴訟法第159 條之5 第1 項、第2
    項分別定有明文。
    本案以下所引用被告人以外之人於審判外之言詞或書面陳述
    ，雖均屬傳聞證據，惟檢察官、被告及辯護人並不爭執證據
    能力，本院審酌上開證據作成時亦無不適當之情形，認均具
    證據能力。
    又本件認定事實所引用之卷內所有文書證據等其餘卷證資料
    ，被告及其辯護人亦均不爭執其證據能力，且並無證據證明
    係公務員違背法定程序所取得，亦無刑事訴訟法第159 條之
    4 第1 款、第2 款顯有不可信，而不得作為證據之情形，依
    刑事訴訟法第159 條之4 規定，均認有證據能力，先予敘明
    。
貳、實體部分
一、認定犯罪事實所憑之證據及認定之理由
(一)、訊據被告丙○○固坦承有於上開時、地，趁證人丁○○及乙○○等人疏於戒護之際，於如廁完畢進入上開警備車後座時
    ，躍入駕駛座後鎖上中控鎖，並駕駛該警備車脫逃之舉，惟
    矢口否認有何施以強暴之暴力脫逃及妨害公務之犯行，辯稱
    ：我當時是趁法警乙○○及丁○○不注意之際，駕駛前揭警
    備車逃離現場，當時我並沒有聽到有人拍打車窗的聲音，我
    也不曉得當時有無法警拉住車門，我只想要趁隙逃走，並沒
    有要傷害丁○○或對他們施以強暴行為之意思云云。惟查：
１、上揭事實，業經證人即法警丁○○於警詢時證稱：當時丙○○要求要上廁所，因此我們就在關廟服務區停車，丙○○上
    完廁所上車時，隨即將車輛的中控鎖鎖上，並由後座躍往前
    座將該警備車開走，我見狀欲加以攔阻，卻遭拖行約6 公尺
    ，當時車輛是呈發動狀態等語（見97年度他字第2372號卷第
    36、37頁），於偵訊時證稱：我已經擔任法警之職務約10年
    ，案發當時因見丙○○腿部受傷，走路行動不便，上廁所會
    有困難，所以才解開他的手銬腳鐐，丙○○上完廁所時我正
    在警備車後方行李箱整理東西，當丙○○要駕車逃離現場時
    ，我就直接要開警備車右後車門，想看車內狀況，但是門被
    鎖住，在我拉車門同時，車子已經在前進，我有拍打車門、
    車窗，但車子突然加速往前行駛，我就被車子拖倒在地等語
    （見97年度他字第2372號卷第122 頁），於本院審理時證稱
    ：當時丙○○要駕車離去之際，我先拉後車門門把，發現車
    門鎖住之後，我就又去拉前車門門把及拍打車窗，大約有10
    秒鐘的時間，當時我用手抓住車門門把，也有叫丙○○停車
    ，但是丙○○駕駛警備車的車速越來越快，我身體的重心已
    呈現不平衡半跌倒狀態，最後整個身體跌下去等語明確（見
    本院卷第62至63頁）。
    及經證人乙○○於警詢及偵訊時證稱：當時因為丙○○說他
    行動不便，要求將手銬腳鐐解開如廁，我們考量他當時有受
    傷，才將他的手銬腳鐐解開，後來丙○○上完廁所先坐上車
    後，他就將車門關上，隨即躍入駕駛座並鎖上中控鎖，我拉
    不開，丁○○跑到副駕駛座拉著門把也拉不開門，此時丙○○就加速將車駛離，丁○○因而遭拖行等語（見97年度他字
    第2372號卷第41、42頁、第119 至121 頁），於本院審理時
    證稱：被告上完廁所進入車內後，隨即將車門鎖上，丁○○
    就跑到車子的右後方，一手拍打車窗，一手拉住車子，並叫
    被告停車，但是被告不理會就加速離去，因為當時丁○○手
    是拉著車子，被告加速時丁○○就被拖行等語綦祥（見本院
    卷第65頁）。
    並經證人魏平強於警詢及偵訊時證稱：案發當時，丙○○上
    完廁所進入車上後，人就趴到駕駛座那邊並把中控鎖按下，
    丁○○就跑到右前座的車門試圖要開門，因而遭拖行一段距
    離等語明確（見97年度他字第2372號卷第32、117 頁）。且
    為被告於警詢、偵訊、本院行準備程序及審理時均不爭執其
    確有於前揭時、地，因手銬腳鐐已解開，而趁證人丁○○及
    乙○○疏未注意之際，上車後躍入警備車之駕駛座，將車門
    鎖上後，駕駛該警備車脫逃等情在卷（見97年度他字第2372
    號卷第192 頁、本院卷第38、67頁）。其等所述互核大致相
    符，應堪採信。
    證人丁○○雖於警、偵訊時均證稱當時係遭被告「拖行」等
    語，證人乙○○及魏平強亦均證稱證人丁○○當時有遭被告
    「拖行」等語，而與證人丁○○於本院審理時稱：在跌倒之
    前我沒有被拖行等語（見本院卷第63頁反面），似有所歧異
    ，然觀證人丁○○於本院審理時，已就當時實際情況證稱：
    當時我有拍打車窗要被告不要有後續之動作，我發現車子已
    經加速往前衝，以當時的衝力我跑步根本跟不上，手也已經
    抓不住門把，我就摔倒在地等語綦詳（見本院卷第61頁反面
    ），是以其等前所稱之「拖行」，應均係指當時證人丁○○
    抓住門把時，因被告所駕駛之警備車加速往前衝，致其速度
    跟不上而呈現被車輛拉著跑，嗣因手無法抓住車門而遭車輛
    甩開摔倒在地之狀態，應非指證人丁○○當時係躺倒在地，
    而遭被告所駕駛之警備車拖行，是其等所述應係用語上之簡
    單形容，尚難認有何矛盾不可採或與事實不符之處。
    而證人丁○○因此受有受有左前臂、左手腕及左手第1 至5
    指各擦傷與右手臂、右膝、左膝擦傷合併左手第4 指及第5
    指遠端骨線狀骨折等傷害一節，亦有陳吳坤骨科醫院於98年
    2 月21日所出具之診斷證明書1 紙、長佑醫院於98年2 月22
    日所出具之診斷證明書1 紙及法警人員受傷及衣服遭毀損情
    形照片共8 張在卷可佐（見97年度他字第2372號卷第230 頁
    反面、231 頁、97年度他字第3430號卷第35至38頁），且為
    被告所不爭執在卷（見本院卷第38頁）。
    是堪認被告確有於前揭時、地，趁證人丁○○及乙○○疏於
    戒護之際，躍入上開警備車駕駛座後鎖上車門，於證人丁○○拉住車門把，並拍打車窗同時，仍駕車加速脫逃致其受有
    上揭傷害等情屬實。
２、被告雖以前詞置辯，惟查：
(1)、證人丁○○確有於被告躍入前揭警備車駕駛座後，欲駕車離
    去之際，拉住車門門把，並拍打該警備車車窗等情，業據證
    人丁○○、乙○○及魏平強等人證述如前。又前揭警備車係
    一般五人座轎車，而非大型休旅車或小型巴士之車型，亦有
    現場模擬照片4 張在卷可稽（見97年度他字第2372號卷第
    126 、127 頁），該警備車自車內可看見車外，證人丁○○
    以手拉住車門把並拍打車窗達10秒鐘之久，拍打車窗時並有
    拍出聲音等情，亦據證人丁○○於本院審理時證述在卷（見
    本院卷第61頁反面、62頁、63頁）。
    是該輛警備車既僅係一般轎車車型，車內空間不大，縱使車
    窗緊閉，衡情亦應足以聽聞及察知車外情況，況當時證人丁○○亦有拍打副駕駛座之車窗並要求被告停車約10秒鐘之久
    ，被告既位在駕駛座，應可輕易察覺證人丁○○之舉動甚明
    ；再者，被告甫躍入駕駛座之際，即按下中控鎖將車門鎖住
    ，顯見被告應甚為在意證人丁○○及乙○○之位置及舉動，
    擔心證人丁○○及乙○○可能將車門打開阻止其離去，是以
    被告於欲離去之際，衡情亦應會自後照鏡或車窗往外關注丁○○及乙○○之行止，避免證人丁○○及乙○○採取阻撓其
    離去之作為；參以被告於證人丁○○拉住車門、拍打車窗時
    ，旋即加速駛離現場一情，已經證人丁○○及乙○○等2 人
    證述如前，亦徵當時被告應已注意到證人丁○○拉住車門把
    欲阻撓其離開之行為，為免橫生枝節，方加速逃離現場。綜
    上，被告辯稱其不知當時證人丁○○有拉住車門並拍打車窗
    云云，顯係事後卸責之詞，難認可採。
(2)、又辯護人雖為被告之利益另辯稱：證人丁○○已於審理時證
    稱未遭被告所駕駛之警備車拖行，可知證人丁○○所受之傷
    害係導因於其力竭放手後之作用力，致其摔倒所造成，並非
    被告以任何方式使證人丁○○無法離開車輛而拖行所致云云
    。惟查，證人丁○○雖證稱並未遭被告所駕駛之車輛拖行，
    然其所指應係其當時並非整個人跌躺在地遭拖行，而係因拉
    住車門致遭被告所駕駛之車輛所牽引，嗣因被告加速往前衝
    ，致使證人丁○○速度不及，手無法再拉住車門把而摔倒在
    地等情，已如前述，足認當時證人丁○○確係因被告突然加
    速而無法抓住門把，身體失去平衡後始遭車輛甩開跌倒而受
    傷，且依一般常情而言，在有人抓住車門門把時，若仍加速
    駕駛車輛往前行駛，即足以發生該人因速度不及而手無法繼
    續抓住門把，遭甩開後摔倒在地之結果，又倘斯時被告未於
    證人丁○○抓住門把當時加速往前衝，而係繼續緩慢的滑行
    或停住，當應不致產生被告手無法抓住門把，失去平衡後遭
    甩開摔倒之結果，堪認證人丁○○之所以摔倒在地受有前揭
    傷害，應係由於被告駕駛前揭警備車加速往前行駛之舉所致
    無訛，被告前揭踩踏油門加速駛離之行為，顯與證人丙○○
    跌倒受傷之結果具有相當因果關係，辯護人所辯顯無理由。
(3)、綜上，被告明知其於駕車離去當時，證人丁○○尚以手抓住
    車門門把，倘即加速駛離，證人丁○○即有因速度無法跟上
    ，而遭車輛甩開致受有傷害之結果，竟仍駕駛前揭車輛加速
    離去，致使證人丁○○受有前揭傷害，而以此強暴方式，遂
    行其脫逃之目的。本件事證明確，被告犯行洵堪認定，應予
    依法論科。
二、論罪科刑
(一)、按保安處分之性質雖與刑法不同，但依刑法第90條宣示之強
    制工作，既於刑法之執行完畢後令入勞動場所強制工作，其
    自由即仍在公權力監督之下，要不失為依法拘禁之人，如在
    此期間內以非法方法乘隙脫離，自仍應成立刑法第161 條第
    1 項之罪，最高法院41年台非字第19號判例意旨可資參照。
    是以被告雖係於刑之執行完畢後，經押解前往執行強制工作
    保安處分，應仍屬依法逮捕拘禁中之人。
    次按刑法第161 條第2 項以強暴脅迫脫逃之罪，為同法第13
    5 條妨害公務罪之特別規定，自應逕依第161 條第2 項論科
    ，無再比較適用第135 條之餘地，此有最高法院49年臺上字
    第517 判例可資參照。查被告丙○○係依法逮捕拘禁中之人
    ，其利用證人丁○○及乙○○疏忽之際，以前揭強暴之方式
    遂行脫逃之目的，核其所為，係犯刑法第161 條第2 項之強
    暴脫逃罪。
    又被告丙○○前曾於87年間因搶奪等案件，經本院以89年度
    訴緝字第17號，就竊盜部分判處有期徒刑4 月、10月，就搶
    奪部分判處2 年6 月，應執行有期徒刑3 年6 月，於89年6
    月12日確定；又因竊盜案件，經本院於89年8 月8 日以88年
    度易字第700 號判決處有期徒刑5 月，於89年9 月1 日確定
    ；又因搶奪案件，經本院於89年8 月30日以89年度訴字第
    287 號判決處有期徒刑3 年，刑後強制工作2 年，於89年10
    月2 日確定；再因違反毒品危害防制條例案件，經臺灣苗栗
    地方法院於90年1 月4 日以89年度訴字第93號，判處有期徒
    刑10月，於90年2 月10日確定。上開案件嗣經臺灣苗栗地方
    法院於90年10月31日，以90年度聲字第729 號裁定定其應執
    行之刑為有期徒刑7 年6 月確定，並於89年7 月5 日入監執
    行，於94年11月9 日縮短刑期假釋出監（嗣解往臺灣泰源技
    能訓練所執行刑後強制工作），迄96年7 月16日假釋付保護
    管束期滿，未經撤銷，視為執行完畢等情，有臺灣高等法院
    被告前案紀錄表1 份在卷可稽，其於前案有期徒刑執行完畢
    後5 年內故意再犯本案，為累犯，應依刑法第47條第1 項之
    規定加重其刑。
(二)、爰審酌被告前已有多次搶奪屬暴力型犯罪之前案紀錄，素行
    非佳，猶不知悔改，竟於經法警人員押解前往執行強制工作
    之途中，以上開強暴之手段脫逃，並致證人丁○○受有前揭
    傷害，查其當時不顧證人丁○○尚以手拉住門把，逕加速往
    前行駛之行為，倘非證人丁○○著有護具，當有可能造成更
    大之傷害，其手段顯具有相當之危險性，且其尚處於依法應
    受強制工作之狀態，竟不遵守司法判決，藐視司法，而於法
    警人員押解途中以前揭強暴之手段遂行脫逃之目的，妨害公
    權力之行使，無視法紀，犯後僅坦承部分犯行，態度並非良
    好等一切情狀，量處如主文所示之刑，以資懲儆。
三、不另為無罪之諭知部分
(一)、公訴意旨另略以：被告丙○○於上開時地，利用丁○○、乙○○疏於戒護及司機魏平強不備之際，意圖為自己不法之所
    有，於搶奪警車後，為脫免逮捕，不顧丁○○仍以徒手拉住
    車門，仍當場施以駕車前進拖行之強暴方式，將丁○○拖行
    約5 、6 公尺，丁○○終因受傷力氣耗盡而鬆手，被告丙○○因而駕駛該警備車離開現場脫逃得逞。因認被告此部份所
    為，亦涉犯刑法第329 條之準強盜罪云云。
(二)、按犯罪事實應依證據認定之，無證據不得認定犯罪事實。又
    不能證明被告犯罪者，應諭知無罪之判決，刑事訴訟法第15
    4 條第2 項、第301 條第1 項分別定有明文。又按事實之認
    定，應憑證據，如未能發現相當證據，或證據不足以證明，
    自不能以推測或擬制之方法，為裁判基礎；再按認定犯罪事
    實，所憑之證據，雖不以直接證據為限，間接證據亦包括在
    內，然無論直接或間接證據，其為訴訟上之證明，須於通常
    一般之人均不致於有所懷疑，而得確信其為真實之程度者，
    始得據之為有罪之認定，倘其證明尚未達到此一程度，而有
    合理性懷疑之存在時，即無從為有罪之認定，此分別有最高
    法院40年度台上字第86號、76年度台上字第4986號判例可資
    參照。
(三)、本件公訴人認被告涉犯準強盜犯行，無非係以證人丁○○、
    乙○○及魏平強等人於警偵訊之證述、被告之供述等為據，
    並論稱倘若行為人先行竊車後，再將所竊得之機車供搶奪之
    用，行為人應尚無法主張其無不法所有之意圖而脫免刑責，
    是縱本件被告搶奪警車係供脫逃之用，然斯時既已將該車輛
    置於其實力支配管領之下，即應認被告主觀上具有不法所有
    之意圖等語。
(四)、訊據被告固坦承其確有奪取前揭警備車一情，惟堅決否認有
    何準強盜犯行，辯稱：當時我只是想要順利逃離現場，才會
    駕駛上開警備車離去，我並沒有要搶奪那輛警備車之意思，
    主觀上並無不法所有之意圖等語。經查：
１、按刑法準強盜罪，係以竊盜或搶奪為前提，在脫免逮捕之情
    形，其竊盜或搶奪既遂者，即以強盜既遂論，如竊盜或搶奪
    為未遂，即以強盜未遂論，但竊盜或搶奪不成立時，雖有脫
    免逮捕而當場施以強暴、脅迫之情形，除可能成立他罪外，
    不能以準強盜罪論，此有最高法院68年度台上字第2772號判
    例意旨可資參照。次按刑法上之搶奪罪，係以意圖為自己或
    第三人不法之所有而搶奪他人之動產為要件，倘被告主觀上
    欠缺不法所有之意圖，縱客觀上確有奪取他人財物之行為，
    亦與刑法上之搶奪罪之構成要件有間，尚難以之相繩。
２、查案發當時被告腿部受有傷害，行動不便，已如前述，倘其
    欲順利遂行其脫逃之目的，即有可能以現場最有可能取得之
    警備車作為交通工具用以脫逃，否則以其當時腿部傷勢，僅
    能單腳行動、尚須拐杖輔助之行動能力，應難以擺脫證人丁○○、乙○○及魏平強等人之攔阻，而無法順利脫逃成功。
    且被告於駕駛該警備車逃逸離開現場後，僅行駛未及10分鐘
    之時間，即將該警備車棄置在高雄縣境國道3 號公路田寮交
    流道下往阿蓮方向約600 公尺路邊，而另行搭乘計程車離去
    ，並支付新台幣3700元之車資，此已據證人即計程車司機林
    昌億於警詢時證述明確，並為被告於警詢及本院行準備程序
    時供承在卷（見97年度他字第2372號卷第67至68頁、98年度
    偵字第1226號卷第30頁、本院卷第127 頁），則被告於奪取
    該警備車後，實際上僅使用甚為短暫之時間，倘其就該警備
    車確有不法所有之意圖，當應繼續駕駛該車至目的地，又何
    以將該車棄置在上開地點，而另行支付高達3700之車資搭計
    程車離開？再者，上開警備車遭尋獲後，車上財物並未短少
    一節，業據證人魏平強及丁○○等2 人供述在卷（見97 年
    度他字第3430號卷第24頁、本院卷第63頁反面），則被告既
    係於逃亡途中，倘其確有不法所有之意圖，衡情大可將警備
    車內可供變現之物品一一拆解後，變現供己花用，然被告並
    未搜刮車內任何財物，當無法據此認定具不法所有之意圖甚
    明。
    公訴人雖認被告於奪取該警備車，將之置入其實力支配之下
    ，即足認被告主觀上確有不法所有之意圖云云，並舉竊車後
    飛車搶奪一案為例。然認定是否構成犯罪，本即應綜參各種
    因素及情狀，就具體個案加以認定，並非得以類型化後一概
    而論；況是否置於實力支配之下，應係一客觀要件，倘若徒
    以行為人客觀上確實已將他人之動產置於實力支配之下，並
    依此逕認行為人主觀上具不法所有之意圖，而不審酌其他因
    素加以考量，該主觀構成要件即形同虛設，是公訴人此部分
    之論述尚無理由。
    綜上所陳，足認被告當時應係因自身腿部受傷，行動不便，
    又急於達脫逃之目的，始駕駛前揭警備車離去，尚難遽認被
    告於奪取前揭警備車時，主觀上有何不法所有之意圖，被告
    所辯應堪採信，是其所為尚與刑法上搶奪罪之構成要件有間
    ，自難以之相繩。參諸前揭說明，被告前揭所為既不構成刑
    法上之搶奪罪，縱其駕駛該警備車時有施以不法腕力，亦不
    構成刑法上之準強盜罪。
３、此外，復查無積極證據足認被告涉犯上開準強盜之罪嫌，此
    部分本應為被告無罪判決之諭知，惟被告被訴涉犯第329 條
    之準強盜罪嫌部分，公訴人認與被告上揭經論罪科刑之強暴
    脫逃罪有想像競合之裁判上一罪關係，爰不另為無罪之諭知
    。
據上論斷，應依刑事訴訟法第299 條第1 項前段，刑法第161 條
第2 項、第47條第1 項，判決如主文。
本案經檢察官李秋梅到庭執行職務。
中    華    民    國    99    年    8     月    25    日
                  刑事第一庭    審判長法  官    陳健順
                                      法  官    蔡川富
                                      法  官    林哲瑜
以上正本證明與原本無異。
如不服本判決應於收受判決後10日內向本院提出上訴書狀，並應
敘述具體理由。其未敘述上訴理由者，應於上訴期間屆滿後20日
內向本院補提理由書(均須按他造當事人之人數附繕本)「切勿逕
送上級法院」。
中    華    民    國    99    年    8     月    25    日
                                      書記官    鍾佩芳
附錄論罪科刑法條：
刑法第161條
依法逮捕、拘禁之人脫逃者，處一年以下有期徒刑。
損壞拘禁處所械具或以強暴脅迫犯前項之罪者，處五年以下有期
徒刑。
聚眾以強暴脅迫犯第一項之罪者，在場助勢之人，處三年以上十
年以下有期徒刑。首謀及下手實施強暴脅迫者，處五年以上有期
徒刑。
前三項之未遂犯，罰之。

司法院資訊處製作；財團法人民間司法改革基金會備份。
